臺灣士林地方法院刑事判決　　　　　　　 94年度易字第711號
公　訴　人　臺灣士林地方法院檢察署檢察官
被　　　告　丁○○
　　　　　　　　　　　押)
上列被告因竊盜案件，經檢察官提起公訴（94年度偵緝字第702
號），本院經訊問被告後，被告為認罪之答辯，本院合議庭裁定
認為宜由受命法官獨任以簡式審判程序審理並判決如下：
    主  文
丁○○共同攜帶兇器竊盜，處有期徒刑柒月，板手壹支沒收；又
損壞公務員職務上掌管之物品，處有期徒刑柒月；應執行有期徒
刑壹年壹月，板手壹支沒收。
    事  實
一、丁○○與成年男子「林凱新」（另案偵查中）基於意圖為自
    己不法所有之犯意聯絡，於民國94年4 月16日上午由丁○○
    駕駛車牌號碼FG-4042 號自用小客貨車（該車係頂業機電工
    程社所有，由丙○○占有使用中，於94年4 月14、15日某時
    ，在臺北縣汐止市○○○ 路219 號前失竊）載同「林凱新」
    ，共同攜帶客觀上足以對人之身體、生命造成危害之兇器板
    手1 支，先於當日上午10時許，在臺北市○○區○○路95號
    及同路段563 巷口基隆河河堤處，又於同日上午11時許，在
    臺北市○○區○○街180 號旁河堤處，以丁○○在旁把風及
    接應搬運，「林凱新」下車攜帶扳手接續拆卸台北市政府所
    有之上開河堤路段之白鐵護欄杆之方式，共計竊取8 只ㄇ字
    型白鐵欄杆（重量144 公斤）。得手後即於當日上午11時許
    ，駕車偕同前往臺北市○○街355 之7 號吉誼金屬有限公司
    ，售予不知情之侯凱仁，獲利新臺幣（下同）6,624 元。嗣
    台北市警察局南港分局玉成派出所員警甲○○接獲民眾報案
    ，駕駛該所編號001 號巡邏車（車號5E-7495 號）循線前往
    吉誼金屬有限公司追緝，丁○○見警到場旋載同「林凱新」
    駕車逃逸，員警甲○○駕車尾隨追捕，迄當日上午11時20分
    許，丁○○駕車逃至臺北市○○街180 巷12號前，因前方巷
    道已無法駕車續行，可預見該處巷道狹窄，無法容留2 車通
    行，若將所駕汽車強行倒車往後方追緝警車方向行駛，將會
    撞擊該警車且有使警員受傷之高度危險，詎其為阻撓員警甲○○等人追捕現行犯之公務執行，仍基於縱有發生上開結果
    亦不違背其本意之不確定故意，不顧車內員警安危，率爾倒
    車撞擊甲○○所駕，因執行勤務而本於職務關係掌管之警車
    ，而以對物施暴行之方法，對公務員依法執行職務時，施以
    強暴之行為，造成該警車前保險桿遭破損下傾，引擎蓋鈑金
    凸起，丁○○隨即下車逃逸，然仍為甲○○迅速下車追趕逮
    獲丁○○，「林凱新」則攜帶上開板手趁隙逃逸離去。
二、案經台北市政府工務局養護工程處河川巡防隊訴由台北市政
    府警察察局南港分局報請台灣士林地方法院檢察署檢察官偵
    查起訴，本院經訊問被告後，被告為認罪之答辯，本院合議
    庭裁定認為宜由受命法官獨任以簡式審判程序審理。
    理  由
一、上開犯罪事實，業據被告丁○○於警偵訊及本院審理中自白
    不諱。經核：
（一）被告偕同成年男子「林凱新」在臺北市○○區○○路95號
      及同路段563 巷口基隆河河堤處，臺北市○○區○○街
      180 號旁河堤處各竊取4 只ㄇ字型白鐵欄杆之事實，業據
      證人乙○○即台北市政府工務局養護工程處河川巡防隊隊
      長指述在卷，並出具贓物領具1 紙為憑，此外，並有卷附
      白鐵欄杆失竊處現場照片7 張（附94年度偵字第4863號偵
      查卷第42頁至第45頁）可稽，而被告竊取上開白鐵欄杆得
      手後，即於當日上午11時許，前往臺北市○○街355 之7
      號吉誼金屬有限公司，售予不知情之侯凱仁，獲利6,624
      元等節，亦據證人侯凱仁於警訊中陳述綦詳。被告與「林
      凱新」所攜帶用以行竊之板手，雖未扣案，但堅硬銳利既
      足以拆卸ㄇ字型白鐵欄杆等物，客觀上自足以對人之身體
      、生命產生危害，確為兇器無訛。
（二）至於員警甲○○接獲民眾報案，駕車循線追緝被告至臺北
      市○○街180 巷12號前，被告無視於倒車可能碰撞後方追
      緝警車之風險，率爾倒車撞擊員警所駕之警車，被告隨即
      下車逃逸，然仍為員警甲○○捕獲等情，則據證人甲○○
      於偵查中證述綦詳，警車因被告之撞擊而前保險桿破損下
      傾，且引擎蓋鈑金凸起之損壞，亦有警車照片2 張附卷可
      憑（見94年度偵字第4863號偵查卷第46頁）。
   綜上，被告關於攜帶兇器行竊，及意圖避警追緝而倒車撞擊
   警車之自白，與上開跡證均無不符，堪認與事實相符，本件
   事證明確，犯行洵堪認定。
二、核被告攜帶兇器竊盜之行為，係犯刑法第321 條第1 項第3
    款之攜帶兇器加重竊盜罪；又被告於警方執行逮捕現行犯職
    務時，以倒車撞擊警車之方式施以強暴，核犯刑法第135 條
    第1 項之妨害公務罪；又被告以倒車撞擊警車之方式，致使
    員警職務上掌管之警車保險桿破損下傾，且引擎蓋鈑金凸起
    ，已損壞汽車外觀上之美觀效用，觸犯刑法第138 條之毀損
    公物上掌管物品罪。被告與成年男子「林凱新」就前開加重
    竊盜犯行，有犯意聯絡與行為分擔，為共同正犯。又被告係
    以1 行為同時觸犯刑法第138 條、第135 條第1 項之罪，為
    想像競合犯，應從一重以損壞公務員職務上掌管之物品罪處
    斷。所犯加重竊盜與損壞公務員職務上掌管物品罪，犯意個
    別，罪質互異，應分論併罰。爰審酌酌被告行竊所得雖價值
    不高，惟被竊物品具有維護市民安全及市容之作用，而為脫
    免逮捕，不惜駕車衝撞內有執勤警員之警車，不僅蔑視公權
    力之行使，且嚴重危及員警生命身體之安全，惡性非輕，原
    應重懲，姑念其犯後坦承犯行，尚有悔意等一切情狀，分就
    所犯二罪量處如主文所示之刑，並定其應執行刑。被告與共
    犯「林凱新」行竊所用之板手1 支，為共犯「林凱新」所有
    ，業據被告陳明在卷，雖未扣案，但無證據證明業已滅失，
    依刑法第38條第1 項第2 款規定，宣告沒收。
三、公訴意旨另謂：被告與綽號「小凱」者於94年4 月16日上午
    8 時許在臺北市○○區○○路與三重路口相遇，「小凱」當
    場交付其竊自丙○○之車牌號碼為FG-4042 號自用小客車，
    被告明知該車為贓物，竟仍收受駕駛使用，因認被告涉有刑
    法第349 條第1 項收受贓物罪嫌，與本院前開論科之加重竊
    盜罪有方法結果之牽連關係等語。惟查，收受贓物罪之本旨
    在於處罰追贓之困難，苟行為人自原財產犯罪人處取得贓物
    之占有狀態，增加追贓困難，不論有償與否，該行為人即成
    立本罪，然行為人若僅係在原財產犯罪人之監督下，使用贓
    物，並未對於該物有所收受，亦即，並無持有支配狀態之移
    轉，並未對於追贓有所阻礙，即尚難認有成立本罪之餘地。
    本件被告所駕之車牌號碼為FG-4042 號自用小客車，確係被
    害人丙○○所占有使用中，而於94年4 月14、15日某時在臺
    北縣汐止市○○○ 路219 號前所失竊者, 業據證人丙○○證
    述在案，並出具贓物領具1 紙為憑，公訴人指被告駕駛該車
    為收受「林凱新」行竊所得之贓物，固非無據。然公訴人指
    被告於94年4 月16日上午8 時許，在台北市南港區收受由「
    林凱新」所竊取之車號FG-4042 自用小客貨車後，即於當日
    上午10時許駕該車與「林凱新」在台北市內湖區、松山區等
    地共同竊取白鐵欄杆，由「林凱新」下車獨自下手行竊，被
    告駕車把風並接應搬運，直至為警追緝，「林凱新」始棄車
    逃逸等情，復為被告所自承，足徵「林凱新」將車交予被告
    駕駛，其目的無非與被告駕車共同行竊，載運行竊所得，未
    必有將該車之持有支配狀態移轉予被告之意思，不能僅因該
    車係由被告駕駛即推斷「林凱新」已將對於該車之占有移轉
    予被告，從而，因認被告收受贓物此部分尚屬罪嫌不足，但
    公訴人既認此部分犯嫌與本院前揭論科之加重竊盜罪部分，
    有方法結果之牽連關係，爰不另為無罪之諭知。
據上論斷，應依刑事訴訟法第299 條第1 項前段、第273 條之1
第1 項，刑法第28條、第135 條第1 項、第138 條、第321 條第
1 項第3 款、第55條、第51條第5 款、第38條第1 項第2 款，罰
金罰鍰提高標準條例第1條前段，判決如主文。
本案經檢察官王以文到庭執行職務。
中　　華　　民　　國　　94　　年　　9　　月　   27    日
                臺灣士林地方法院刑事第7庭
　　                    法  官  楊得君
以上正本證明與原本無異。
如不服本判決，應於判決送達後10日內，向本院提出上訴狀。
                        書記官  曾韻蒔
中　　華　　民　　國　　94　　年　　9　　月　   27    日
附錄本案論罪科刑法條全文：
中華民國刑法第135 條第1 項：
對於公務員依法執行職務時，施強暴脅迫者，處3 年以下有期徒
刑、拘役或300 元以下罰金。
中華民國刑法第138 條：
 (妨害職務上掌管之文書物品罪)
毀棄、損壞或隱匿公務員職務上掌管或委託第3 人掌管之文書、
圖畫、物品，或致令不堪用者，處5 年以下有期徒刑。
中華民國刑法第321 條第1 項第3款：
 犯 竊盜罪而有左列情形之一者，處6 月以上、5 年以下有期徒
刑：
三  攜帶兇器而犯之者。
